臺灣高等法院臺中分院刑事裁定
110年度抗字第974號
抗  告  人
即  被  告  葉齊霖



上列抗告人即被告因詐欺案件，不服臺灣臺中地方法院中華民國
110年7月16日羈押之裁定（110年度訴緝字第99號）提起抗告，
本院裁定如下：
    主  文
抗告駁回。
    理  由
一、本件抗告人即被告葉齊霖（下稱被告）抗告意旨略以：1.同
    案其他被告已服刑完畢，無串供、逃亡之必要，與同案其他
    被告也無聯絡。2.案發至今已4、5年，已無從事相關犯罪行
    為，目前從事工地鐵工，請給予機會，改過自新，回饋社會
    。3.被告母親罹癌，自案件起，不敢回家照顧媽媽，姊姊皆
    已嫁人，母親無人照顧，請給予機會回家照顧母親。4.至民
    國110年7月15日被逮捕後，房租未繳納，房東要收回房子，
    東西尚未清空，還有一隻貓未交代家人、朋友照顧，擔心死
    於租屋處。5.目前已從事正當工作，在工地從事鐵工，也有
    參加社會愛心活動，希望能多幫助社會，貢獻社會。6.往後
    開庭一定會到，通知隨傳隨到，也可每日至戶籍地警局報到
    ，證明無逃亡之決心等語。
二、按被告經法官訊問後，認為犯罪嫌疑重大，而有逃亡或有事
    實足認為有逃亡之虞者，非予羈押，顯難進行追訴、審判或
    執行者，得羈押之，刑事訴訟法第101條第1項第1款定有明
    文。又被告經法官訊問後，認為犯刑法第339條、第339條之
    3之詐欺罪、第339條之4之加重詐欺罪，其嫌疑重大，有事
    實足認為有反覆實行同一犯罪之虞，而有羈押之必要者，得
    羈押之，刑事訴訟法第101條之1第1項第7款亦定有明文。又
    按羈押之目的，在於確保刑事偵查、審判程序之完成及刑事
    執行之保全，或預防反覆實施特定犯罪，且被告有無羈押之
    必要，法院係審查被告犯罪嫌疑是否重大、有無羈押原因以
    及有無賴羈押以保全偵審或執行之必要，就具體個案情節予
    以斟酌決定；如就客觀情事觀察，法院羈押之裁定，在目的
    與手段間之衡量，並無明顯違反比例原則，即無違法或不當
    可言。
三、經查：
㈠、被告因詐欺案件，經原審訊問後，認被告涉犯刑法第339條之
    4第2、3款之加重詐欺取財罪，犯罪嫌疑重大，且被告前經
    傳拘無著，經通缉始到案，有逃亡之事實，被告擔任本案機
    房管理者，而該機房規模非小，組織架構完整，足認有反覆
    實施同一犯罪之高度可能性，有刑事訴訟法第101條第1項第
    1款、第101條之1第1項第7款規定之羈押原因，為確保後續
    審判程序之進行，並避免再犯，應予羈押，爰裁定自110年7
    月16日予以羈押在案。 
㈡、被告所涉本案犯行，除據其自白外，並有起訴書所載之證據
    可佐，足認被告涉犯刑法第339條之4第2、3款之加重詐欺取
    財罪罪嫌確屬重大。且被告前經原審傳拘未到，於107年4月
    27日以107年中院麟刑緝字第371號通緝書通緝在案，嗣於11
    0年7月15日始經警緝獲歸案，即有逃亡之事實；又被告擔任
    本案機房管理者，而該機房規模非小，組織架構完整，實非
    單一、偶發之財產犯罪型態可資比擬，足認有反覆實施同一
    犯罪之高度可能性，有刑事訴訟法第101條第1項第1款、第1
    01條之1第1項第7款規定之羈押原因。再被告於109年7月初
    將其申辦之中國信託銀行帳號000000000000號帳戶之存摺、
    提款卡（含密碼）等金融帳戶資料提供詐欺集團不法使用，
    而另涉詐欺等案件，經臺灣臺中地方檢察署以110年度偵緝
    字第962號（由109年度偵字第26965號併入）偵查起訴，於1
    10年3月5日以中檢增偵師緝字第774號發布通緝在案，有臺
    灣臺中地方檢察署110年度偵緝字第962號起訴書、臺中市政
    府警察局刑事警察大隊通緝案件移送書及被告之臺灣高等法
    院被告前案紀錄表等在卷可憑，亦足認其確有逃亡之虞及反
    覆實施詐欺犯罪之高度可能性。復衡酌被告被告本案犯行之
    犯罪情節、所生危害、對其自由拘束之不利益及防禦權行使
    限制之程度後，認羈押處分適當、必要，且合乎比例原則。
    抗告意旨所指各情，縱然屬實，並無礙上開羈押原因及必要
    性之認定。
四、綜上所述，被告犯罪嫌疑重大，具有刑事訴訟法第101條第1
    項第1款、第101條之1第1項第7款所定羈押事由，且有羈押
    之必要，復查無同法第114條所定不得羈押之情形。原裁定
    認被告有羈押之原因及必要，裁定予以羈押，經核並無違誤
    。抗告意旨猶執前詞，指摘原裁定不當，為無理由，應予駁
    回。
據上論斷，應依刑事訴訟法第412條，裁定如主文。
中　　華　　民　　國　　110 　年　　8 　　月　　10　　日
            刑事第二庭   審判長法　官　何  志  通
                               法　官  石  馨  文
                               法　官  許  月  馨
以上正本證明與原本無異。
不得再抗告。
　　　　　　　　　　　　       書記官  李  妍  嬅

中　　華　　民　　國　　110 　年　　8 　　月　　10　　日